【裁判字號】    95,裁,1105
【裁判日期】    950525
【裁判案由】    確認行政處分無效
【裁判全文】
最  高  行  政  法  院  裁  定
                                     95年度裁字第01105號
抗  告  人  甲○○
訴訟代理人  乙○○
相  對  人  臺中縣政府
代  表  人  丙○○
上列抗告人因與相對人間確認行政處分無效事件，對於中華民國
94年8月19日臺中高等行政法院94年度訴字第270號裁定提起抗告
，本院裁定如下︰
    主  文
抗告駁回。
抗告訴訟費用由抗告人負擔。
    理  由
一、按抗告法院認抗告為不合法或無理由者，應為駁回抗告之裁
    定。次按訴訟標的為確定判決或和解之效力所及者，行政法
    院應以裁定駁回之，行政訴訟法第107條第1項第9款定有明
    文。
二、查本件抗告人因主張相對人民國90年4月20日府特教字第106
    672號函註銷抗告人教師證書之行政處分無效，遂向原審法
    院提起確認訴訟。原裁定則略以：經查抗告人前就同一處分
    ，曾提起訴願及行政訴訟請求撤銷，經原審法院91年度訴字
    第119號判決及本院92年度判字第1193號判決駁回抗告人之
    訴確定在案，業經原審法院調取該案全卷核閱屬實，並有各
    該判決書附卷可稽。抗告人復就該已確定之撤銷訴訟，另行
    提起本件確認訴訟。而撤銷訴訟（原裁定誤載為確認訴訟）
    本質上即包含確認訴訟在內，依前開說明，仍難謂合法，因
    予裁定駁回抗告人之訴。
三、揆諸首揭說明，本院經核原裁定尚無不合。抗告意旨執詞略
    以：教育部90年4月13日台（師）三字第90042636號函將條
    文中「並與」偽造或變造為「應與」，且該函違反法律不溯
    及既往原則，另該函未將教育實習辦法第32條第2項規定據
    實完整指示被上訴人，並抄襲教育部申評會評議書內容，致
    使被上訴人造成錯誤之見解，而原審對此未予審酌；且原裁
    定對於足以影響裁定之教育部90年4月26日台（90）申字第
    90058610號函此重要證物漏未審酌。原裁定既明確表示依法
    律不溯及既往，應無教育部90年4月13日台（師）三字第900
    42636號函之適用，而被上訴人90年4月20日府教特字第1066
    72號函係依據上開函通知，顯為第2次重複註銷證書，應屬
    無效，請求廢棄原裁定等語。惟查抗告人因不服相對人民國
    90年4月20日府特教字第106672號函註銷抗告人教師證書之
    行政處分，業已循序提起撤銷訴訟，經判決確定在案。抗告
    人再提起本件確認訴訟其標的為該確定判決之效力所及，自
    屬不合法，有如前述。從而，抗告人以其對法律上見解之歧
    異，指摘原裁定為不當，求予廢棄，難認有理由，應予駁回
    。
四、依行政訴訟法第104條、民事訴訟法第95條、第78條，裁定
    如主文。
中    華    民    國    95    年    5     月    25    日
                  第五庭審判長法  官  蔡  進  田
                              法  官  梁  松  雄
                              法  官  吳  明  鴻
                              法  官  林  茂  權
                              法  官  鄭  小  康
以  上  正  本  證  明  與  原  本  無  異
中    華    民    國    95    年    5     月    26    日
                              書記官  王  福  瀛


司法院資訊處製作；財團法人民間司法改革基金會備份。
